臺灣高雄地方法院刑事裁定
111年度聲字第1767號
聲  請  人  臺灣高雄地方檢察署檢察官
受  刑  人  徐朝翊




上列聲請人因受刑人數罪併罰有二裁判以上，聲請定其應執行之
刑（111年度執聲字第1442號），本院裁定如下：
　　主  文
徐朝翊犯如附表所示之拾罪，各處如附表所示之刑，應執行有期
徒刑壹年玖月，如易科罰金，以新臺幣壹仟元折算壹日。
    理　由
一、聲請意旨略以：受刑人徐朝翊因竊盜、詐欺等案件，先後經
    判決確定各如附表所示之刑，應依刑法第50條、第53條及第
    51條第5款規定，定其應執行之刑，爰依刑事訴訟法第477條
    第1項規定，聲請裁定等語。
二、按裁判確定前犯數罪者，併合處罰之；數罪併罰，有二以上
    裁判者，依第51條之規定，定其應執行刑，刑法第50條第1
    項前段、第53條分別定有明文。次按數罪併罰，分別宣告其
    罪之刑，宣告多數有期徒刑者，於各刑中之最長期以上，各
    刑合併之刑期以下，定其刑期，但不得逾30年，刑法第51條
    第5款亦有明文。再者，法律上屬於自由裁量之事項，有其
    外部性界限及內部性界限，並非概無拘束。依據法律之具體
    規定，法院應在其範圍選擇為適當之裁判者，為外部性界限
    ；而法院為裁判時，應考量法律之目的，及法律秩序之理念
    所在者，為內部性界限。法院為裁判時，二者均不得有所踰
    越，是數罪併罰，有二裁判以上，定其應執行之刑時，固屬
    法院自由裁量之事項，然仍應受前揭外部性界限及內部性界
    限之拘束。
三、本件受刑人因犯如附表所示之10罪，業經本院先後判處如附
    表所示之刑，均諭知如易科罰金之折算標準，有臺灣高等法
    院被告前案紀錄表及相關判決各1 份在卷可稽。檢察官聲請
    定其應執行刑，本院審核認聲請為正當。又本院定其應執行
    刑，不得逾越刑法第51條第5 款所定法律之外部界限，即不
    得重於附表所示10罪宣告刑之總和（即有期徒刑2 年9月）
    ，亦應受內部界限之拘束，即不得重於附表編號1 至6所示
    之6 罪曾定應執行刑（有期徒刑1年1月），加計附表編號7
    至10所示之4罪曾定應執行刑（有期徒刑10 月）之總和（即
    有期徒刑1年11月）。再衡諸受刑人所犯各罪，其中8罪均為
    竊盜罪、2罪為詐欺罪，其犯罪行為態樣、手段、動機並無
    太大差異、犯罪時間相近，復考量對於社會整體之危害程度
    ，及受刑人尚有賦歸社會之需要、刑罰之邊際效益遞減、受
    刑人以書面表示希望法院從輕定執行刑之意見等總體情狀，
    爰定其應執行之刑如主文所示，並諭知如易科罰金之折算標
    準。。
四、檢察官於聲請本件定應執行刑時，已給予受刑人書面陳述意
    見，並經受刑人表示希望法院從輕量刑等語，有臺灣高雄地
    方檢察署受刑人是否同意聲請定執行刑調查表1紙在卷可參
    。本院審酌本件受刑人所犯10罪之案情，因受外部性及內部
    性界限拘束，可資減讓之徒刑幅度有限，顯無重複再予受刑
    人以言詞、書面或其他適當方式陳述意見之必要，併予敘明
    。
五、依刑事訴訟法第477條第1項，刑法第50條第1項前段、第53
    條、第51條第5款，裁定如主文。
中　　華　　民　　國　  111     年　 10　　月　　25　 日
　　              刑事第十二庭  法　官  張嘉芳
以上正本證明與原本無異。
如不服本裁定，應於收受送達後5 日內向本院提出抗告狀。
中　　華　　民　　國　　111 　年　　10　　月　　25　　日
 　　　　　　　　　　　　　　　書記官  郭素蓉
　　　　　　　　　　　　　　　　
附表：
編號 罪名   宣告刑 犯罪日期（民國）       最後事實審         確定判決  備註      法院及案號 判決日期 法院及案號 確定日期   1 竊盜 有期徒刑2月，如易科罰金，以新臺幣1,000元折算1 日 110年9月30日 本院110年度簡字第3141號 110年1116日 同左 110年12月22日 高雄地檢111年執字第373號 編號1 至編號6曾定應執行有期徒刑1年1月 2 竊盜 有期徒刑4月，如易科罰金，以新臺幣1,000元折算1 日 110年9月29日 本院110年度簡字第3765號 111年1月20日 同左 111年3月2日 高雄地檢111年執字第2212號  3 詐欺 有期徒刑3月，如易科罰金，以新臺幣1,000元折算1 日 110年9月30日 本院111年度簡字第3765號 111年1月20日 同左 111年3月2日 高雄地檢111年執字第2212號  4 竊盜 有期徒刑3月，如易科罰金，以新臺幣1,000元折算1 日 110年6月29日 本院110年度簡字第3594號 111年2月25日 同左 111年3月30日 高雄地檢111年執字第2883號  5 竊盜 有期徒刑3月，如易科罰金，以新臺幣1,000元折算1 日 110年7月2日 本院110年度簡字第3790號 111年2月16日 同左 111年3月23日 高雄地檢111年執字第2681號  6 竊盜 有期徒刑3月，如易科罰金，以新臺幣1,000元折算1 日 110年8月4日 本院111年度簡字第37號 111年3月28日 同左 111年4月27日 高雄地檢111年執字第3393號  7 竊盜 有期徒刑2月，如易科罰金，以新臺幣1,000元折算1 日 110年10月5日 本院111年度簡字第1798號 111年8月2日 同左 111年8月31日 高雄地檢111年執字第6568號  編號7至編號10曾定應執行有期徒刑10月 8 竊盜 有期徒刑3月，如易科罰金，以新臺幣1,000元折算1 日 110年10月15日 本院111年度簡字第1798號 111年8月2日 同左 111年8月31日  高雄地檢111年執字第6568號  9 竊盜 有期徒刑4月，如易科罰金，以新臺幣1,000元折算1 日 110年10月19日 本院111年度簡字第1798號 111年8月2日 同左 111年8月31日 高雄地檢111年執字第6568號   10 竊盜 有期徒刑6月，如易科罰金，以新臺幣1,000元折算1 日 110年10月17日14時48分前稍早某時 本院111年度簡字第1798號 111年8月2日 同左 111年8月31日  高雄地檢111年執字第6568號